【裁判字號】    97,台上,3463
【裁判日期】    970724
【裁判案由】    偽造有價證券
【裁判全文】
最高法院刑事判決            九十七年度台上字第三四六三號
上  訴  人  甲○○
上列上訴人因偽造有價證券案件，不服台灣高等法院花蓮分院中
華民國九十七年五月二十二日第二審判決（九十六年度上訴字第
二五七號，起訴案號：台灣台東地方法院檢察署九十四年度偵字
第二二六八號），提起上訴，本院判決如下：
    主  文
上訴駁回。
    理  由
按刑事訴訟法第三百七十七條規定，上訴於第三審法院，非以判
決違背法令為理由，不得為之。是提起第三審上訴，應以原判決
違背法令為理由，係屬法定要件。如果上訴理由書狀並未依據卷
內訴訟資料，具體指摘原判決不適用何種法則或如何適用不當，
或所指摘原判決違法情事，顯與法律規定得為第三審上訴理由之
違法情形，不相適合時，均應認其上訴為違背法律上之程式，予
以駁回。本件原判決依憑：(一)證人顏正盛證述遺失空白支票之情
；(二)證人張雲昌、闕麗香及吳國治均供述，上訴人甲○○為清償
積欠張雲昌、闕麗香夫妻之債務，以系爭偽造之顏正盛名義支票
存入闕麗香帳戶，終因「存款不足及發票人簽章不符」退票等情
，並有該支票、退票理由單及顏正盛之開戶印鑑卡在卷可資核對
；(三)該偽造之支票上受款人「闕麗香」及金額「壹拾陸萬元正」
字跡，採特徵比對法鑑定，與上訴人書寫字跡相符，經內政部警
政署刑事警察局鑑定明確，有卷附該鑑定書為憑，並經吳國治證
實：「這張票是跳票後，闕麗香拿給我看，筆跡確定是甲○○的
筆跡，因之前我跟他是朋友關係，他要我處理一些事情會寫紙條
給我，所以我看過他的筆跡，我認識他的字。」等語；(四)上訴人
所辯：該支票係由網路交易之姓名年籍不詳「王先生」所交付，
業已簽發完成，交予伊作為清償貨款云云，非但始終未能提出相
關資料以供法院查證，且所稱「王先生」使用之行動電話，於上
訴人自承取得該支票期間，為停機狀態，不可能用以與上訴人聯
絡，亦有遠傳電信股份有限公司覆函在卷可稽，上訴人所辯自難
採信。因認上訴人係取得顏正盛所遺失之空白支票後，偽填金額
、發票日及受款人，持以存入闕麗香帳戶，乃予維持第一審論處
上訴人刑法第二百零一條第一項偽造有價證券罪刑之判決，駁回
其在第二審之上訴。對於上訴人所請，就該偽造支票之筆跡再送
鑑定乙事，原審認無必要，亦於判決內詳加說明其理由。從形式
上觀察，原判決並無違背法令之情形。按採證認事本屬事實審法
院之職權，倘其所為之判斷，不違背經驗法則及論理法則，即不
能任意指為違背法令，而執為合法之第三審上訴理由。上訴意旨
並未依據卷內資料具體指摘原判決如何違背法令，但憑己見，任
意質疑偵查中檢察官不法取供、吳國治偽證及上開鑑定之可信性
，顯與法律規定得為第三審上訴理由之違法情形不相適合。本件
上訴違背法律上之程式，應予駁回。
據上論結，應依刑事訴訟法第三百九十五條前段，判決如主文。
中    華    民    國  九十七  年    七    月  二十四  日
                      最高法院刑事第十一庭
                          審判長法官  花  滿  堂
                                法官  黃  正  興
                                法官  陳  東  誥
                                法官  林  錦  芳
                                法官  孫  增  同
      本件正本證明與原本無異
                                      書  記  官
中    華    民    國  九十七  年    七    月  二十九  日
                                                      Ｅ


司法院資訊處製作；財團法人民間司法改革基金會備份。
